臺灣板橋地方法院刑事判決　　　　　　　　　　　　九十三年度訴字第一七六七號
　　公　訴　人　臺灣板橋地方法院檢察署檢察官
　　被　　　告　甲○○
右列被告因違反毒品危害防制條例案件，經檢察官提起公訴（九十三年度核退毒偵字
第一一○二號）及移送併案審判（九十三年度核退毒偵字第一○一七號、九十三年度
毒偵字第四五四八號），本院判決如左：
    主  文
甲○○連續施用第一級毒品，累犯，處有期徒刑拾月。
扣案海洛因陸包（驗後淨重合計捌點伍玖公克）、海洛因殘渣袋壹個及其內殘留之海
洛因（量微無法秤重）均沒收銷燬。
    事  實
一、甲○○（其另涉施用第二級毒品安非他命部分由本院另案審判）曾因竊盜案件，
    經臺灣士林地方法院以八十七年度易字第一一二三號判處有期徒刑八月確定，甫
    於民國八十八年三月二十六日執行完畢；又因偽造文書案件，經臺灣士林地方法
    院以九十年度訴字第四○九號判處有期徒刑八月確定，甫於九十二年十月三十一
    日縮短刑期執行完畢。其前因施用毒品違反毒品危害防制條例案件，經檢察官送
    勒戒處所觀察、勒戒後，認無繼續施用毒品之傾向，於九十一年六月二十五日釋
    放，並由臺灣板橋地方法院檢察署檢察官於九十一年六月二十五日以九十一年度
    毒偵字第一五一三號、第五六八二號為不起訴處分確定；復又同因施用毒品違反
    毒品危害防制條例案件，經檢察官送勒戒處所觀察、勒戒後，仍認無繼續施用毒
    品之傾向，於九十二年二月十七日釋放，並由臺灣板橋地方法院檢察署檢察官於
    九十二年二月二十七日以九十二年度毒偵字第五二八號為不起訴處分確定。
二、詎甲○○仍不知悔改，基於施用第一級毒品之概括犯意，於九十三年二月二十八
    日二十時三十分時前回溯十七小時三十分內某時，及同年七月二十二日十五時前
    回溯十六小時三十分內某時，連續兩次以摻入香煙點燃吸食之方式施用第一級毒
    品海洛因。嗣先於九十三年二月二十八日二十時三十分許，在臺北縣三重市○○
    ○路與電信街口為警查獲，扣得海洛因六包（驗後淨重合計八點五九公克）；其
    後又於同年七月二十二日十五時許，在臺北縣三重市○○街九十七號三樓為警查
    獲，並扣得海洛因殘渣袋乙個（其內殘留之海洛因量微無法秤重）。
三、案經臺北市政府警察局內湖分局、臺北縣政府警察局三重分局報告臺灣板橋地方
    法院檢察署檢察官偵查起訴及移送併案審判。
    理  由
一、犯罪事實之認定：
  (一)訊之被告甲○○對於右揭時地遭查獲之事實固直承不諱，惟雖矢口否認有何施用
    海洛因之犯行，辯稱扣案海洛因係其與同遭查獲之郭柏村、賴志偉與蔡俊廷所合
    購，海洛因殘渣袋則為年籍不詳綽號「志偉」之友人所有，伊僅施用安非他命而
    未施用海洛因云云。
  (二)經查：
    1.被告於警詢中即已自白確有以摻入香煙點燃吸食之方式施用海洛因之行為等語
      明確（參九十三年度核退毒偵字第一一○二號偵查卷第四十三頁），於偵審中
      突為改異前詞而為否認，其辯解之可信度已足存疑。況其先後兩次遭查獲後由
      警採集其尿液囑託鑑定，經以酵素免疫分析法篩檢，並再以氣相層析質譜儀分
      析法確認結果，均呈嗎啡（即海洛因進入人體後之代謝物）陽性反應，此有臺
      灣尖端先進生技醫藥股份有限公司出具之濫用藥物檢驗報告、臺灣檢驗科技股
      份有限公司出具之濫用藥物尿液檢驗報告、臺北市政府警察局內湖分局查獲毒
      品案件涉嫌人尿液委驗單、臺北縣政府警察局三重分局查獲毒品案件被移送者
      姓名代碼對照表各乙份附卷可據。按海洛因經注射入人體後，約百分之八十於
      二十四小時內自尿中排出，一般而言，尿液中能否驗出嗎啡陽性反應，與其投
      與方式，投與量、個人體質、採尿時間與檢驗儀器之精密度等諸多因素有關，
      國外曾有文獻報導，注射六毫克之海洛因鹽酸鹽，其代謝嗎啡之平均可檢出時
      限約為二十六小時，此有行政院衛生署藥物食品檢驗局八十一年九月八日（八
      一）藥檢壹字第八一一四八八五號函在卷可稽，被告先後於九十三年二月二十
      八日二十時三十分許及同年七月二十二日十五時許為警查獲，並分別於九十三
      年二月二十九日五時及九十三年七月二十三日零時三十分許所採集之尿液既均
      呈嗎啡陽性反應，揆諸右揭說明，其於九十三年二月二十八日二十時三十分時
      前回溯十七小時三十分內某時，及同年七月二十二日十五時前回溯十六小時三
      十分內某時（即自採尿時起回溯二十六小時，惟扣除到案時起至採尿時止之時
      間）各施用海洛因一次之犯行，應堪認定，此亦與其前開警詢中之自白相為吻
      合，堪認屬實。此外復有扣案之海洛因六包（驗後淨重合計八點五九公克）及
      海洛因殘渣袋乙個（其內殘留之海洛因量微無法秤重），與卷附法務部調查局
      鑑定通知書、臺北市政府警察局內湖分局查獲涉嫌毒品危害防制條例毒品初步
      鑑驗報告單各乙份可資佐證，是被告所為未施用海洛因之辯解委無足採，而應
      以其警詢中之自白為可採信。
    2.又被告前因施用毒品違反毒品危害防制條例案件，經檢察官送勒戒處所觀察、
      勒戒後，認無繼續施用毒品之傾向，於九十一年六月二十五日釋放，並由臺灣
      板橋地方法院檢察署檢察官於九十一年六月二十五日以九十一年度毒偵字第一
      五一三號、第五六八二號為不起訴處分確定；復又同因施用毒品違反毒品危害
      防制條例案件，經檢察官送勒戒處所觀察、勒戒後，仍認無繼續施用毒品之傾
      向，於九十二年二月十七日釋放，並由臺灣板橋地方法院檢察署檢察官於九十
      二年二月二十七日以九十二年度毒偵字第五二八號為不起訴處分確定等情，亦
      有上開不起訴處分書及臺灣高等法院檢察署刑案紀錄簡覆表在卷足按。
  (三)綜上所述，本件事證明確，被告於觀察、勒戒執行完畢釋放後五年內再為施用毒
    品之犯行，堪為認定，應予依法論科。
二、論罪科刑之法律適用：
  (一)按海洛因為毒品危害防制條例第二條第二項第一款所定之第一級毒品，核被告所
    為，係犯同條例第十條第一項之施用第一級毒品罪。其施用前後持有海洛因、安
    非他命之低度行為為施用之高度行為所吸收，不另論罪。又參諸毒品有其成癮性
    ，一但施用極易賡續為之，難以自制，此為社會週知之事實，被告既先後兩次遭
    查獲施用毒品之犯行，時距非長，方法相同，復觸犯構成要件相同之罪，顯係基
    於概括犯意所為，乃連續犯，應依刑法第五十六條之規定論以一罪，並加重其刑
    。公訴意旨雖未敘及被告於九十三年二月二十八日二十時三十分時前回溯十七小
    時三十分內某時施用海洛因之犯行，惟此與經起訴論科部分（即同年七月二十二
    日十五時前回溯十六小時三十分內某時施用海洛因之犯行）有連續犯之裁判上一
    罪關係，仍為起訴效力之所及，本院依法應予審判。另被告曾因竊盜案件，經臺
    灣士林地方法院以八十七年度易字第一一二三號判處有期徒刑八月確定，甫於八
    十八年三月二十六日執行完畢；又因偽造文書案件，經臺灣士林地方法院以九十
    年度訴字第四○九號判處有期徒刑八月確定，甫於九十二年十月三十一日縮短刑
    期執行完畢，此有臺灣高等法院檢察署刑案紀錄簡覆表附卷足參，其於五年以內
    再犯本件最重本刑為有期徒刑以上之罪，為累犯，應依刑法第四十七條之規定遞
    為加重其刑。
  (二)爰審酌被告有多次施用毒品遭查獲之紀錄，素行不佳，且前已因觀察勒戒結果認
    無繼續施用毒品傾向而經二度不起訴處分，已受毒品危害防制條例對施用毒品人
    之寬典，竟仍三度吸食，顯見並無悔意，惡性非淺，然被告施用毒品實為戕害自
    身健康之犯罪，於他人尚無明顯重大危害，並斟酌其施用之期間與次數，及其犯
    罪後之態度等一切情狀，量處如主文所示之刑，以資儆懲。
  (三)警於查獲時扣得之海洛因六包（驗後淨重合計八點五九公克）及海洛因殘渣袋乙
    個內殘留之海洛因（量微無法秤重），均為查獲之毒品，而海洛因殘渣袋乙個因
    與其內殘留之海洛因無法分離，應併與扣案之海洛因依毒品危害防制條例第十八
    條第一項前段之規定為沒收銷燬之諭知。
據上論斷，應依刑事訴訟法第二百九十九條第一項前段、毒品危害防制條例第十條第
一項、第二十三條第二項、第十八條第一項前段，刑法第十一條前段、第五十六條、
第四十七條，判決如主文。
本案經檢察官許智評到庭執行職務。
中　　　華　　　民　　　國　　九十三　　年　　 十二 　　月　　　十　　　日
                              臺灣板橋地方法院刑事第十三庭
                                  審判長法  官  侯  志  融
                                        法  官  張  宏  節
                                        法  官  楊  博  欽
右正本證明與原本無異
如不服本判決應於送達後十日內向本院提出上訴狀
                                        書記官  曾  美  滋
中　　　華　　　民　　　國　　九十三　　年　　 十二 　　月　　　十　　　日
附錄本案論罪科刑法條全文：
毒品危害防制條例第十條
  施用第一級毒品者，處六月以上五年以下有期徒刑。
  施用第二級毒品者，處三年以下有期徒刑。
